【裁判字號】    98,聲,644
【裁判日期】    981127
【裁判案由】    停止羈押
【裁判全文】
臺灣宜蘭地方法院刑事裁定               98年度聲字第644號
聲  請  人
即選任辯護人  法律扶助律師李秋銘律師
被      告  甲○○
                      嘉義縣嘉.
                    （
上列聲請人因被告強盜案件，聲請具保停止羈押，本院裁定如下
：
    主  文
聲請駁回。
    理  由
一、聲請意旨略以：被告對於起訴犯罪事實已供認不諱，所爭執
    的僅是所犯何罪，而本案事證已經調查完畢，原羈押所憑之
    主、客觀因素已不盡相同，被告應已無繼續羈押之必要，為
    此請求准予具保停止羈押。
二、按被告經法官訊問後，認為犯罪嫌疑重大，而有下列情形之
    一，非予羈押，顯難進行審判者，得羈押之︰(1)逃亡或有事
    實足認為有逃亡之虞者。(2)有事實足認為有湮滅、偽造、變
    造證據或勾串共犯或證人之虞者。(3)所犯為死刑、無期徒刑
    或最輕本刑為五年以上有期徒刑之罪者，刑事訴訟法第101
    條第1項定有明文。經查：被告因涉犯強盜案件移送審理，
    經法官訊問後，認為被告坦承犯行，且有證人證詞及其他證
    據可佐，足認被告涉犯刑法第330條加重強盜罪、刑法第349
    條故買贓物及收受贓物罪，犯罪嫌疑重大，且被告於偵查中
    係經通緝到案，有逃亡之事實，其所涉加重強盜罪係屬最輕
    本刑五年以上有期徒刑之罪，非予羈押顯難進行審判，有羈
    押之必要，依刑事訴訟法第101條第1項第1款、第3款之規定
    ，裁定予以羈押，且自98年7月7日起執行羈押，並自98年10
    月7日起延長羈押二月。
三、次按被告及得為其輔佐人之人或辯護人，得隨時具保，向法
    院聲請停止羈押，刑事訴訟法第110條第1項定有明文。又法
    院准許具保停止羈押之聲請，其要件應以被告已無刑事訴訟
    法第101條第1項各款之情形，或已無羈押之必要，或另有同
    法第114條各款所示不得駁回具保聲請停止羈押之情形，倘
    被告猶符合刑事訴訟法第101條第1項所定情形，而無同法第
    114條各款所示之情形，且仍有羈押之必要者，法院自不應
    准許具保停止羈押。經查：本案雖已審結，然尚未判決確定
    ，且綜核被告於警、偵訊及本院審理時之供述內容、各證人
    之證詞、通聯紀錄及本案其他卷證資料，足認被告涉犯刑法
    第330條加重強盜罪、刑法第349條故買贓物及收受贓物罪，
    犯罪嫌疑重大，且被告於偵查中係經通緝到案，有逃亡之事
    實，其所涉加重強盜罪係屬最輕本刑五年以上有期徒刑之罪
    ，被告確有規避刑罰之執行而妨礙追訴、審判程序進行之可
    能性，故若予被告具保、責付或限制住居將不足以確保追訴
    、審判或執行程序之順利進行，故本院認為原羈押之原因及
    必要性依然存在，且不能因具保而使之消滅或得以確保程序
    之進行。此外，本件亦無其他不得駁回具保聲請停止羈押之
    情形，故仍有繼續羈押之必要。從而，聲請人以前揭理由聲
    請具保停止羈押，尚難准許，應予駁回。
四、依刑事訴訟法第220條，裁定如主文。
中    華    民    國    98    年    11    月    27    日
                  刑事第二庭審判長法  官  林惠玲
                                  法  官  張育彰
                                  法  官  劉家祥
以上正本證明與原本無異。
如不服本裁定，應於裁定送達後5日內，向本院提出抗告狀。（
應附繕本）
                                  書記官  劉謹翊
中    華    民    國    98    年    11    月    27    日


司法院資訊處製作；財團法人民間司法改革基金會備份。
